# 递增租金如何确认租赁成本，是否有除直线法以外的方法

提问人：wx_5a965c779b33 时间：2018-03-22 16:50:32
陈老师 您好。 是一家经营酒店及长租公寓的公司。公司与房东签订 20 年的租赁合同，且为递增租金。 根据会计准则，除按直线法摊销以外，有其他摊销方法更为合理的选择更合理的方法。 现在客户坚持说未来的租金收入也会递增，所以租赁成本递增更为合理。
请问，如何判断准则中关于其他更为合理的方法？

回答人：chenyiwei
“未来的租金收入也会递增，所以租赁成本递增更为合理”这个理由不成立。因为租赁的资源是一样的，所以每年成本应相同。目前很难找到比直线法更合理的摊销方法。